【裁判字號】    97,訴,2725
【裁判日期】    970801
【裁判案由】    毒品危害防制條例
【裁判全文】
臺灣臺中地方法院刑事判決              97年度訴字第2725號
公  訴  人  臺灣臺中地方法院檢察署檢察官
被      告  甲○○
                    (另案在臺灣雲林第二監獄執行中)
上列被告因毒品危害防制條例案件，經檢察官提起公訴（97年度
毒偵字第3108號），被告於準備程序中就被訴事實為有罪之陳述
，受命法官於聽取當事人之意見後，由本院合議庭裁定由受命法
官獨任以簡式審判程序判決如下：
    主    文
甲○○施用第一級毒品，累犯，處有期徒刑拾壹月。
    犯罪事實
一、甲○○前有違反麻醉藥品管理條例案件及違反肅清煙毒條例
    案件前科，並曾於民國八十九年間因施用毒品案件，經依
    法院裁定送入觀察勒戒處所觀察勒戒，經評定認有繼續施用
    毒品傾向，再依法院裁定送入戒治處所施以強制戒治，嗣經
    法院裁定停止戒治，所餘期間付保護管束確定，於九十年六
    月十五日釋放，嗣於九十年十月二十八日期滿未經撤銷停止
    戒治視為執行完畢，並由臺灣彰化地方法院檢察署檢察官於
    九十年十一月二十七日以九十年度戒毒偵字第一六五一號為
    不起訴處分確定。九十三年間因施用第一級毒品案件，經
    臺灣彰化地方法院判處有期徒刑七月確定。九十四年間因
    施用第一、二級毒品案件，經臺灣彰化地方法院判處有期徒
    刑十月、六月，應執行有期徒刑一年二月確定。以上二案嗣
    經接續執行，甫於九十六年二月四日假釋期滿未經撤銷視為
    執行完畢。九十六年間因施用第一級毒品案件，經臺灣彰
    化地方法院判處有期徒刑一年確定。九十六年間因施用第
    一級毒品案件，經臺灣彰化地方法院判處有期徒刑十月確定
    。詎猶不知悔改，復基於施用第一級毒品之犯意，於九十七
    年四月十三日二十二時許，在臺中縣大里市○○路附近之溪
    邊，以將第一級毒品海洛因摻入香煙內，再點火吸其煙氣之
    方式施用第一級毒品海洛因一次。嗣於九十七年四月十七日
    二十一時二十五分許，因係毒品列管人口，經臺中縣警察局
    第二分局偵查隊採集其尿液送請中山醫學大學附設醫院檢驗
    科藥物檢測中心檢驗結果，嗎啡呈陽性反應，而查悉上情。
二、案經臺中市警察局第二分局報告臺灣臺中地方法院檢察署檢
    察官偵查起訴。
    理  由
一、本件被告甲○○所犯係死刑、無期徒刑、最輕本刑為三年以
    上有期徒刑以外之罪，其於準備程序中就被訴事實為有罪之
    陳述，經告知被告簡式審判程序之旨，並聽取公訴人及被告
    之意見後，本院合議庭認為適宜而裁定由受命法官獨任進行
    簡式審判程序，合先敘明。
二、訊據被告甲○○對於上揭犯罪事實坦承不諱，且被告於上揭
    時地為警所採之尿液經送驗結果，確呈現海洛因代謝物之嗎
    啡陽性反應，此有中山醫學大學附設醫院檢驗科藥物檢測中
    心出具之檢驗報告一份存卷可稽，足見被告上開自白確與事
    實相符，應可採信。又被告前於八十九年間因施用毒品案
    件，經依法院裁定送入觀察勒戒處所觀察勒戒，經評定認有
    繼續施用毒品傾向，再依法院裁定送入戒治處所施以強制戒
    治，嗣經法院裁定停止戒治，所餘期間付保護管束確定，於
    九十年六月十五日釋放後，嗣於九十年十月二十八日期滿未
    經撤銷停止戒治視為執行完畢，並由臺灣彰化地方法院檢察
    署檢察官於九十年十一月二十七日以九十年度戒毒偵字第一
    六五一號為不起訴處分確定。九十三年間因施用第一級毒
    品案件，經臺灣彰化地方法院判處有期徒刑七月確定。九
    十四年間因施用第一、二級毒品案件，經臺灣彰化地方法院
    判處有期徒刑十月、六月，應執行有期徒刑一年二月確定。
    以上二案嗣經接續執行，甫於九十六年二月四日假釋期滿未
    經撤銷視為執行完畢。九十六年間因施用第一級毒品案件
    ，經臺灣彰化地方法院判處有期徒刑一年確定。九十六年
    間因施用第一級毒品案件，經臺灣彰化地方法院判處有期徒
    刑十月確定等節，有臺灣高等法院被告前案紀錄表一份在卷
    可憑。綜上所述，本案事證明確，被告犯行堪以認定。
三、核被告所為，係犯毒品危害防制條例第十條第一項之施用第
    一級毒品罪。被告施用第一級毒品前持有第一級毒品之低度
    行為，應為其施用之高度行為所吸收，不另論罪。查，被告
    前於九十三年間因施用第一級毒品案件，經臺灣彰化地方法
    院判處有期徒刑七月確定。復於九十四年間因施用第一、二
    級毒品案件，經臺灣彰化地方法院判處有期徒刑十月、六月
    ，應執行有期徒刑一年二月確定。以上二案嗣經接續執行，
    於九十六年二月四日假釋期滿未經撤銷視為執行完畢，有臺
    灣高等法院被告前案紀錄表一份在卷可稽，其於受有期徒刑
    執行完畢後五年以內，再故意犯本件有期徒刑以上之罪，為
    累犯，應依法加重其刑。爰審酌被告前有違反麻醉藥品管理
    條例案件及違反肅清煙毒條例案件前科，有臺灣高等法院被
    告前案紀錄表一份在卷可稽，並曾因施用毒品案件接受觀察
    勒戒及強制戒治處分，且曾因施用毒品案件，經法院先後四
    次判處罪刑確定，其中並有部分已執行完畢在案，竟無視於
    毒品對於自身健康之戕害及國家對於杜絕毒品犯罪之禁令，
    猶施用毒品不輟，再為本案犯行；被告吸毒係戕害自己身心
    之行為及被告犯罪後尚能於偵審中坦承犯行之態度等一切情
    狀，量處如主文所示之刑。
據上論斷，應依刑事訴訟法第二百七十三條之一第一項、第二百
九十九條第一項前段，毒品危害防制條例第十條第一項、第二十
三條第二項，刑法第十一條前段、第四十七條第一項，判決如主
文。
中    華    民    國    97    年    8     月    1     日
                    臺灣臺中地方法院刑事第十庭
                            法  官  江奇峰
上正本證明與原本無異。
如不服本判決，應於判決送達後十日內向本院提出上訴狀，上訴
於臺灣高等法院臺中分院 (須附繕本)。
上訴書狀如未敘述理由，應於上訴期間屆滿後二十日內補提理由
書於本院。
                            書記官  江慧貞
中    華    民    國    97    年    8     月    1     日
附錄論罪科刑法條：
毒品危害防制條例第十條第一項：
施用第一級毒品者，處六個月以上五年以下有期徒刑。


司法院資訊處製作；財團法人民間司法改革基金會備份。
